臺灣嘉義地方法院民事判決
110年度嘉小字第371號
原      告  黃震州  

被      告  廖健銘  
上列當事人間請求給付廣告費事件，經臺灣高雄地方法院裁定移
送前來，本院於民國110年9月9日辯論終結，判決如下：
    主      文
被告應給付原告新臺幣5,000元，及自民國109年12月18日起至清
償日止，按年息5％計算之利息。
原告其餘之訴駁回。
訴訟費用新臺幣1,015元，其中新臺幣862元由被告負擔，餘由原
告負擔。
本判決原告勝訴部分得假執行。
    事實及理由
一、按訴狀送達後，原告不得將原訴變更或追加他訴。但擴張或
    減縮應受判決事項之聲明者，不在此限。民事訴訟法第255
    條第1項第3款定有明文。原告起訴時原聲明：「被告應給付
    原告新臺幣（下同）5,000元，及自起訴狀繕本送達翌日起
    至清償日止，按年利率5％計算之利息」，嗣於民國109年11
    月20日追加聲明為：「被告應給付原告5,887元，及自民事
    追加起訴聲明狀送達被告翌日起至清償日止，按年息5％計算
    之利息」（見臺灣高雄地方法院高109年度雄小字第350號卷
    《下稱高雄地院卷》第83頁），核屬擴張應受判決事項之聲明
    ，揆諸上開規定，應予准許。又被告經合法通知，未於言詞
    辯論期日到場，核無民事訴訟法第386條所列各款情形，爰
    依原告之聲請，由其一造辯論而為判決。
二、原告主張：原告前於社群網站Facebook（下稱臉書）創立社
    團「地震雲研究社」（下稱原告社團），營運迄今之社員已
    達6,200餘人。因入社社員如刊登與原告社團主題無關之廣
    告及直播內容，勢必造成原告社團社員之減少，為維持社團
    品質，故原告社團版規規定：「如在本社張貼無關地震雲廣
    告與未經本社允許廣告，視同同意支付在本社刊登之廣告費
    用，每則5,000元，由黃震州社長領取」。而每位社員於申
    請入社時，均須同意遵守上開規定，始得同意入社，被告身
    為原告社團團員，竟於109年8月12日下午15時19分許於原告
    社團刊登與原告社團主題不相關之「拚鮮水產-足度男直播
    買賣」直播廣告，已違反上開版規規定。又被告因拒付廣告
    費用又不出席調解，造成原告如附表所示之損失共計887元
    ，為此，爰依上開原告社團版規規定及侵權行為之法律關係
    ，提起本件訴訟，並聲明：被告應給付原告5,887元，及自
    民事追加起訴聲明狀送達被告翌日起至清償日止，按年息5％
    計算之利息。原告願供擔保，請准宣告假執行。
三、被告方面：被告經合法通知，未於言詞辯論期日到場，亦未
    提出書狀作何聲明或陳述。
四、本院之判斷：
  ㈠廣告費用5,000元之部分：
    原告主張之前揭事實，業據其提出與其所述相符之臉書截圖
    ，包括被告於原告社團分享「拚鮮水產-足度男直播買賣」
    直播廣告截圖、原告社團之簡介及版規等件為證（見高雄地
    院卷第15至21頁）。而被告經合法通知，未於言詞辯論期日
    到場爭執，亦未提出任何有利於己之聲明、陳述或證據以供
    審酌，是本院依調查證據之結果及斟酌全辯論意旨，認原告
    此部分之主張為可採，是原告主張被告應給付原告5,000元
    之廣告費用，應予准許。
  ㈡其他費用887元之部分:
  ⒈按民法第184條第1項前段規定，侵權行為之成立，須行為人
    因故意過失不法侵害他人權利，亦即行為人須具備歸責性、
    違法性，並不法行為與損害間有因果關係，始能成立，且主
    張侵權行為損害賠償請求權之人，對於侵權行為之成立要件
    應負舉證責任。就歸責事由而言，無論行為人因作為或不作
    為而生之侵權責任，均以行為人負有注意義務為前提，在當
    事人間無一定之特殊關係（如當事人間為不相識之陌生人）
    之情形下，行為人對於他人並不負一般防範損害之注意義務
    。又就違法性而論，倘行為人所從事者為社會上一般正常之
    交易行為或經濟活動，除被害人能證明其具有不法性外，亦
    難概認為侵害行為，以維護侵權行為制度在於兼顧「權益保
    護」與「行為自由」之旨意（最高法院100年度台上字第328
    號判決意旨參照）。
  ⒉原告請求如附表所示編號1之戶籍謄本戶政規費15元、附表所
    示編號2、3之郵資費36元及60元、附表所示編號4之影印費1
    8元及轉帳費用8元部分，固據其提出戶政規費收據、普通掛
    號函件執據、統一發票、全家便利商店轉帳繳費明細等單據
    為證（見高雄地院卷第87頁），惟是否提起民事訴訟，究屬
    當事人所得自由選擇，起訴或應訴者亦均係為實現其權利或
    為履行其義務而為，尚不得以此等訴訟上必要之行為視為可
    得請求賠償之權利損害，且蒐集證據、調解、出庭乃公民訴
    訟權利之行使，縱因此而支出一定之勞費，亦難認有相當因
    果關係，故原告請求郵資費、影印費及轉帳費，自屬無據，
    無從憑採。另原告請求如附表所示編號6、7之薪資損失300
    元及450元部分，原告就其確有請假及每日薪資多寡一事並
    未舉證以實其說，況因調解或至法院出庭請假，乃係其主張
    權利所為之行為，縱需因此請假，亦難認係被告之侵權行為
    所致，蓋原告欲循訴訟程序解決糾紛、維護自身權益，本需
    耗費相當勞費，此非被告侵權行為必然造成之結果，而為法
    治社會解決紛爭制度設計所不得不然，故雙方有關出席調解
    、開庭等勞費支出，除法律別有規定外，本應由各當事人自
    行負擔，尚難向他方請求損害賠償，是原告此部分之請求，
    即非有據；又原告請求所支出之戶政規費15元，係本件訴訟
    進行中依高雄地方法院109年度雄司小調字第4115號發函命
    其提出，乃訴訟費用之一部分，屬法院應依職權就民事訴訟
    法第78條以下各條項規定審酌之事項，宜自原告本件請求另
    予區別，方為適法，是原告逕將該筆戶政規費併入本件請求
    金額內，於法未合，不應准許。
  ㈢末按給付無確定期限者，債務人於債權人得請求給付時，經
    其催告而未為給付，自受催告時起，負遲延責任；其經債權
    人起訴而送達訴狀，或依督促程序送達支付命令，或為其他
    相類之行為者，與催告有同一之效力。遲延之債務，以支付
    金錢為標的者，債權人得請求依法定利率計算之遲延利息。
    應付利息之債務，其利率未經約定，亦無法律可據者，週年
    利率為百分之5，民法第229條第2項、第233條第1項前段及
    第203條分別定有明文。本件原告依原告社團版規規定對被
    告所為之請求，係以支付金錢為標的，除未約定利率，復未
    約定給付期限，是原告請求自民事追加起訴聲明狀繕本送達
    翌日即109年12月18日起至清償日止，按年息5％計算之利息
    ，為有理由，應予准許。
五、綜上所述，原告依原告社團版規規定之法律關係，請求被告
    給付5,000元，及自109年12月18日起至清償日止，按年息5％
    計算之利息，為有理由，應予准許。逾此範圍之請求，為無
    理由，應予駁回。
六、本件為適用小額訴訟程序所為被告敗訴之判決，依民事訴訟
    法第436條之20規定，應依職權宣告假執行，原告雖聲明願
    供擔保請准宣告假執行，惟此僅係促請本院為上開宣告假執
    行職權之發動，不另為准駁之諭知。又依同法第436條之19
    第1項規定，法院為訴訟費用之裁判時，應確定其費用額，
    本件訴訟費用額，經審核卷附證物後，確定為如主文第3項
    所示之金額（即裁判費1,000元、戶政規費15元），由兩造
    依其勝敗比例分擔，即被告負擔862元，餘由原告負擔。
七、訴訟費用負擔之依據：依民事訴訟法第79條規定。 
中　　華　　民　　國　　110 　年　　9 　　月　　28　　日
                  臺灣嘉義地方法院嘉義簡易庭
                                  法　官　羅紫庭
以上正本係照原本作成。
如對本判決上訴，須於判決送達後20日內向本庭（嘉義市文化路
308之1號）提出上訴狀（均須按他造當事人之人數附繕本）。如
委任律師提起上訴者，應一併繳納上訴審裁判費。
民事訴訟法第436條之24第2項規定：對小額程序之第一審裁判之
上訴或抗告，非以其違背法令為理由，不得為之。
中　　華　　民　　國　　110 　年　　9 　　月　　28　　日
                                  書記官  葉昱琳
附表：
編號 項目 金額 1 戶籍謄本戶政規費 15元 2 寄謄本至本院郵資費 36元 3 寄書狀至本院郵資費 60元 4 書狀影印費 18元 5 繳納裁判費轉帳費 8元 6 至戶政請領謄本之薪資損失 300元 7 至法院調解等待時間之薪資損失 450元                                   共計887元